# 关于设备用相关部件的报表列示问题

提问人：zhangle303 时间：2022-02-21 13:38:25
求助各位大神，半导体制造行业生产设备上的相关部件，比如探针、光罩、靶材等为设备使用所需，但单项使用时间均在 1 年以上，使用之后无剩余残值，属于消耗品，但使用时间较长，消耗使用后更换新品，该类物品一经领用应列示为哪项财务报表科目，存货？长期待摊费用？

回答人：chenyiwei
根据《企业会计准则第 4 号——固定资产》第五条：固定资产的各组成部分具有不同使用寿命或者以不同方式为企业提供经济利益，适用不同折旧率或折旧方法的，应当分别将各组成部分确认为单项固定资产。
故这些部件如需定期更换，但单位价值较大且使用寿命超过一年的，应确认为单项固定资产，在其自身使用寿命内计提折旧；如果从设备上拆卸下来后就不能再安装到其他设备上继续使用的，则折旧年限为该部件自身使用寿命和所在机器设备剩余折旧年限两者中的较短者。